【裁判字號】    97,上易,769
【裁判日期】    970603
【裁判案由】    恐嚇
【裁判全文】
臺灣高等法院臺中分院刑事判決         97年度上易字第769號
上  訴  人
即  被  告  甲○○
上列上訴人因恐嚇案件，不服臺灣臺中地方法院96年度易字第63
60號中華民國97年3月7日第一審判決（起訴案號：臺灣臺中地方
法院檢察署96年度偵字第28508號），提起上訴，本院判決如下
：
    主  文
上訴駁回。
    事實及理由
一、本案經本院審理結果，認原審判決認事用法及量刑均無不當
    ，應予維持，並引用原審判決書記載之事實、證據及理由（
    如附件）。
二、上訴人即被告甲○○ (下稱上訴人)上訴意旨略謂；上訴人
    係因丙○○背信棄義，利用契約將屆滿之際，將上訴人一生
    心血創立之黃昏市場經營權，獨吞據為己有，當初上訴人見
    丙○○熱心而邀其入乾股，詎料引狼入室，一時氣憤而為之
    言語，任何與丙○○熟識之人均知其何人也，豈會被上訴人
    三語兩語所嚇倒，此由其並未立即提出告訴可知。而丙○○
    身為議員，代其出面者名曰助理，實為俗稱小弟之隨扈，腳
    跨黑、白二道，認識有力人士甚多，豈會被上訴人前開言詞
    嚇倒。何何況丙○○如無此膽量及勢力，豈敢干犯眾怒，背
    信棄義，也要將整個市場經營權獨吞？而丙○○如無此膽量
    ，又豈敢於民國95年12月13日在新天地餐廳召集全體原龍贏
    公司之股東大會，當眾獨吞整個市場經營權，並對出言反對
    之股東古德昌拖出餐廳外，毆打成傷，致其他到場股東噤若
    寒蟬。是原審認定上訴人一時氣憤之語，使丙○○因而心生
    畏懼，致生危害於安全者，實小覷丙○○，更與常理不符，
    是原審認事用法均有違誤，請撤銷改判上訴人無罪等語。
三、經查：(一)原審判決認定上訴人確有為如原審判決事實欄所載
    之恐嚇犯行，事證明確，而適用刑法第第305條規定，論處
    恐嚇罪，認事用法，經核並無違誤之處。再原審判決審酌上
    訴人之素行、犯罪之動機、手段、所生危害及犯後之態度量
    處拘役30日，並依中華民國九十六年罪犯減刑條例第2條第1
    項第3款、第7條、第9條等規定，減刑二分之一，而依法諭
    知易刑處分之折算標準，所處之刑，堪認適法妥適，並無重
    入輕出之情形。(二)至於上訴人上訴指稱：其上開言語乃受激
    一時氣憤而隨口相應，並不會使被害人丙○○心生畏懼云云
    。然揆之社會正常通念，上訴人揚言被害人若要經營黃昏市
    場，須拿命來換等語，已足使人聽聞後，感受生命受威脅，
    而心生駭怕無訛，是原審判決採認丙○○所述：其聽後心裡
    會怕乙節屬實，核與事理不相違背。另上訴人又稱：被害人
    丙○○及案外人林志明尚涉犯其他違法犯罪情事，則屬檢、
    警機關應行偵辦之問題，對於上訴人上開罪責之成立不生影
    響。
四、綜上所述，原審判決認事用法均無不合，量刑亦稱妥適，上
    訴人上訴指摘原審判決不當，請求撤銷改判上訴人無罪，為
    無理由，應予駁回。
據上論斷，應依刑事訴訟法第373條、第368條，判決如主文。
本案經檢察官乙○○到庭執行職務。
中    華    民    國    97    年    6     月    3     日
            刑事第三庭    審判長法  官  王  增  瑜
                                法  官  廖  柏  基
                                法  官  蔡  紹  良
上列正本證明與原本無異。
不得上訴。
                                書記官  許  麗  花
中    華    民    國    97    年    6     月    3     日


司法院資訊處製作；財團法人民間司法改革基金會備份。
